【裁判字號】    98,上訴,84
【裁判日期】    980929
【裁判案由】    違反槍砲彈藥刀械管制條例等
【裁判全文】
臺灣高等法院臺南分院刑事判決          98年度上訴字第84號
上  訴  人
即  被  告  甲○○
                    現在臺灣臺南監獄(另案執行中)
選任辯護人  洪梅芬律師
            涂欣成律師
上列上訴人因違反槍砲彈藥刀械管制條例等案件，不服臺灣台南
地方法院97年度重訴字第6號中華民國97年12月8日第一審判決（
起訴案號：臺灣台南地方法院檢察署96年度偵字第11316、11317
號），提起上訴，本院判決如下：
    主  文
原判決關於甲○○未經許可製造販賣可發射子彈具有殺傷力之改
造手槍及子彈部分撤銷。
前項撤銷部分甲○○無罪。
其他上訴駁回(即行使變造特種文書部分)。
    事  實
一、緣甲○○（被訴持有手槍之主要組成零件部分，於本院撤回
    上訴而確定）因違反毒品危害防制條例案件，經台灣台南地
    方法院檢察署通緝(通緝文號:南檢瑞執寅緝字第001771號)
    。其為逃避逮捕，竟基於變造特種文書加以行使之犯意，於
    民國96年7月中旬某日，在臺南市○○區○○街672號住處，
    將其兄吳連發因病寄放伊處之皮包內其兄所有發照日期94年
    3 月22日、駕照號碼Ｚ000000000、管轄編號000000000000之
    普通重型機車駕照（起訴書誤載為國民身分證，業經公訴檢
    察官於原審當庭更正）侵占後（其兄吳連發就親屬侵占罪嫌
    部分未提出告訴），再將其上之照片撕除，換貼其本人之照
    片而予以變造。嗣其約於一週後，投宿「綠驛汽車旅館」時
    ，乃提出上開變造之駕照供旅館登記住宿而行使之，足以生
    損害於吳連發及交通部公路總局監理站對普通重型機車駕照
    管理之正確性。嗣經警於96年7月28日下午1時15分許，在綠
    驛汽車旅館603室內當場查獲，並扣得上開變造之普通重型
    機車駕照1枚。
二、案經臺南縣警察局永康分局報請台灣台南地方法院檢察署(
    以下簡稱台南地檢署) 檢察官偵查起訴。
    理  由
壹、關於本件被告涉犯製造子彈部分是否為台灣台南地方法院95
    年訴字第1501號、97年訴字第600號確定判決既判力所及:
    查本件上訴人即被告甲○○及其選任辯護人 (以下簡稱辯護
    人)之辯護意旨雖抗辯: 被告涉犯本件製造子彈部分，應為
    台灣台南地方法院 (以下簡稱台南地院)95 年訴字第1501號
    、97年訴字第600號確定判決既判力所及云云。惟查，台南
    地院95年度訴字第1501號判決論述之犯罪事實，乃被告於94
    年11月底某日，自綽號「錦堂」之男子收受改造手槍及制式
    霰彈而非法持有，及其於95年7月下旬製造子彈之犯行；另
    台南地院97年訴字第660號判決論述之犯罪事實，乃上訴人
    即被告於95年11月間，受綽號「勁堂」男子之託，而寄藏子
    彈及槍砲主要零件，迄96年7月17日為警查獲之犯行；而本
    件被告被訴事實則係其涉嫌於96年3月間製造改造手槍及子
    彈，復於同年4、5月間販賣予同案被告乙○○之犯行。衡諸
    前開二案與本案之犯罪時間截然不同，且後者與本案論訴法
    條亦全然不同，顯均非屬同一事實，亦均無何裁判上一罪關
    係，本案自無為前二案確定判決既判力所及可言。辯護人空
    言為被告辯護陳稱:本件上訴人即被告被訴製造子彈之犯行
    ，應為前案既判力所及，顯乏其據，而不可採。
貳、關於辯護人爭執證人即同案被告乙○○於警詢、偵訊及原審
    未經具結供述之證據能力部分:
一、按被告以外之人於審判外之言詞或書面陳述，除法律有規定
    者外，不得作為證據，刑事訴訟法第159條第1項定有明文。
    查本件同案被告乙○○於警詢所為之供述，對被告甲○○而
    言，係屬審判外之言詞陳述，且與其於原審審理中證述大抵
    相符，並無同法第159條之1至159條之4所規定傳聞法則之例
    外事由，且經被告甲○○之辯護人爭執否認其證據能力，且
    相符應認其於警詢之供證，對被告甲○○無證據能力。
二、按刑事訴訟法第158條之3規定：「證人、鑑定人依法應具結
    而未具結者，其證言或鑑定意見，不得作為證據。」所謂「
    依法應具結而未具結者」，係指檢察官或法官依刑事訴訟法
    第175條之規定，以證人身分傳喚被告以外之人（證人、告
    發人、告訴人、被害人、共犯或共同被告）到庭作證，或雖
    非以證人身分傳喚到庭，而於訊問調查過程中，轉換為證人
    身分為調查時，此時其等供述之身分為證人，則檢察官、法
    官自應依本法第186條有關具結之規定，命證人供前或供後
    具結，其陳述始符合第158條之3之規定，而有證據能力。若
    非以證人身分傳喚，而以告發人、告訴人、被害人或共犯、
    共同被告身分傳喚到庭為訊問時（例如刑事訴訟法第71、第
    219條之6第2項、第236條之1第1項、第248條之1、第271條
    第2項、第271條之1第1項），其身分既非證人，即與「依法
    應具結」之要件不合，縱未命其具結，純屬檢察官或法官調
    查證據職權之適法行使，當無違法可言。前揭不論係本案或
    他案在檢察官或法官面前作成未經具結之陳述筆錄，係屬被
    告以外之人於偵查中向檢察官或法官所為之陳述，本質上屬
    於傳聞證據，基於保障被告在憲法上之基本訴訟權，除該被
    告以外之人死亡、身心障礙致記憶喪失或無法陳述、滯留國
    外或所在不明而無法傳喚或傳喚不到、或到庭後拒絕陳述等
    情形外，如已經法院傳喚到庭具結而為陳述，並經被告之反
    對詰問，前揭非以證人身分在法官面前未經具結之陳述筆錄
    ，有證據能力；而在檢察官面前未經具結之陳述筆錄，除顯
    有不可信之情況者外，得為證據，並應於判決內敘明其符合
    傳聞證據例外之理由。又前揭非以證人之身分在審判中之陳
    述筆錄，倘該被告以外之人已經法院以證人身分傳喚到庭並
    經具結作證，且由被告為反對詰問，或有前揭傳喚不能或詰
    問不能之情形外，該未經具結之陳述筆錄因屬審判上之陳述
    ，自有證據能力；若係在另案法官面前作成之陳述筆錄，本
    質上亦屬傳聞證據，自得依本法第159條之1第1項之規定，
    認有證據能力。不能因陳述人未經具結，即一律適用本法第
    158條之3之規定，排除其證據能力(最高法院98年度台上463
    9、97年度台上字第2175、1373號判決參照)。查本件共同被
    告乙○○業經原審於97年10月13日以證人身分傳訊喚到庭具
    結而為陳述，並經被告甲○○為反對詰問(見原審卷第138至
    145頁)，核其於偵查及原審審理陳述時之情況，並無何違法
    或不當取證之情事，以之為本案證據尚無不當或顯不可信之
    情形，自得採為證據。
參、關於有罪(即行使變造特種文書)部分:
一、訊據上訴人即被告甲○○對於上開行使變造特種文書之犯行
    ，迭於偵、審均供認不諱（詳台南地檢署96年度偵字第1131
    6號卷第24、45頁及原審卷附審判筆錄），並有扣得變造之
    普通重型機車駕照1枚可資佐證，被告甲○○此部分犯行，
    罪證明確，犯行均堪以認定。
二、核被告甲○○上開所為，係犯刑法第216條、第212條行使變
    造特種文書罪。(公訴意旨僅訴以刑法第212條變造特種文書
    罪，尚有未洽，惟尚無變更起訴法條之問題）。至被告所犯
    行使變造特種文書部分，與被告所犯變造特種文書部分，二
    者間有裁判上一罪關係，被告所犯行使變造特種文書部分，
    為起訴效力所及，本院自得併予審理。被告變造特種文書之
    階段行為，為其行使之行為所吸收，不另論罪。
三、原審以被告甲○○此部分犯行罪證明確，而適用刑法第216
    條、212條規定，並審酌被告甲○○有多件違反槍砲彈藥刀
    械管制條例之前科之素行，其所犯行使變造特種文書犯行，
    情節尚輕，且犯後坦承犯行等情狀，量處被告有期徒刑四月
    ，另扣案變造之「吳連發」名義之普通重型機車駕照一枚其
    上黏貼之甲○○相片一張，係被告甲○○所有供行使變造特
    種文書犯罪所用之物，爰依刑法第38條第1項第2款規定宣告
    沒收。再按有關刑之量定，係實體法上賦予法院得為自由裁
    量之事項，倘其未有逾越法律所規定之範圍，或濫用其權限
    ，又未明顯違背正義，即不得任意指摘為違法。查本件上訴
    人即被告所犯刑法第216條、第212條行使變造特種文書罪之
    法定本刑為一年以下有期徒刑、拘役或三百元以下罰金，原
    審量處有期徒刑四月，尚無違法之處，亦無違反經驗法則及
    比例原則。被告上訴意旨以量刑過重，要難謂有理由。本院
    經核原判決就此部分之認事用法俱無不合，量刑亦稱妥適，
    被告上訴意旨指摘原判決不當，非有理由，此部分上訴應予
    駁回。
肆、關於無罪(即製造販賣改造槍彈)部分:
一、本件公訴意旨另以: 被告甲○○（綽號小白）明知可發射子
    彈、具有殺傷力之各式槍砲、子彈係違禁物，未經主管機關
    許可不得非法製造及販賣，竟基於製造及販賣其他可發射子
    彈具有殺傷力之槍枝、子彈之犯意，於96年3月間某日，在
    臺南市「東帝士百貨」附近之玩具槍枝模型店，以新臺幣（
    下同）1萬餘元之代價，購買玩具手槍1支後，隨即委請不知
    情之華元企業社之負責人乙○○ (與同案被告乙○○同名但
    不同人)將玩具槍槍管內之阻鐵貫通，再將已貫通之槍管換
    裝回原玩具手槍內，而製造完成具有殺傷力之仿BERETTA廠
    84 型半自動手槍（槍枝管制編號：0000000000號）之改造
    手槍1枝，及自行改造由金屬彈殼組合直徑8.9±0.5mm金屬
    彈頭而成之非制式子彈7顆後，於同年4、5月間某日不詳時
    間，在其臺南市○○區○○街672號住處附近大安街620巷內
    ，以2萬元之代價，販賣予同案被告乙○○持有，同案被告
    乙○○於購得上開改造手槍及子彈後，旋即無故隨身持有之
    (同案被告乙○○持有改造槍彈部分，於上訴本院後，又撤
    回上訴而確定)。嗣因同案被告乙○○於同年6月24日晚上9
    時45分許，在臺南縣永康市○○街45號「阿雀姨海產店」與
    友人飲酒期間，持上開手槍朝己○○之臀部擊發2槍（第1槍
    未擊中），導致己○○受有左髖部受傷之傷害（傷害部分，
    業據撤回告訴）。而經警於96年7月28日上午8時30分許，持
    台南地院核發之搜索票，至同案被告乙○○臺南縣永康市○○○街97號3樓住處搜索，並在其房間及地下室電梯旁之店
    箱內查獲經拆解之槍管1枝、零件2個、槍身1枝、子彈5顆、
    彈匣1個、小挫刀3支、鐵刷1支、小剪刀1支、尖嘴鉗1支、
    擦槍油1瓶、槍枝零件1盒、擦槍通條1支、磨石1塊、砂布2
    塊等物，由乙○○拆解之上開槍管1支、零件2個、槍身1支
    組裝成手槍後，經警將手槍及子彈送請鑑定認均具有殺傷力
    。乙○○並於同日下午1時15分許，帶同警方前往甲○○所
    藏匿位於臺南市○區○○路3段之「綠驛汽車旅館603室」內
    ，當場查獲甲○○持有改造子彈之工具銼刀1支、鋸子1支、
    游標尺1支、小銼刀10支、鋸子刀片6支、夾床1台、鑽頭1支
    、砂紙19張等物，及槍枝主要組成零件之土造金屬撞針2支
    ，螺絲1盒、彈璜2支及複進橫桿30支(甲○○其持有槍枝主
    要零件部分，於本院撤回上訴而確定)及金屬管狀物3支、金
    屬柱狀物1支（後二者檢察官認非屬槍枝零件，而不另為不
    起訴處分）等物。因認被告甲○○涉犯槍砲彈藥刀械管制條
    例第8條第1項之製造及販賣可發射子彈具有殺傷力之改造槍
    枝罪及同法第12條第1項之製造及販賣具有殺傷力之子彈罪
    等語。
二、按被告未經審判證明有罪確定前，推定其為無罪；又犯罪事
    實應依證據認定之，無證據不得認定犯罪事實，刑事訴訟法
    第154條第1項、第2項定有明文。次按不能證明被告犯罪者
    ，應諭知無罪之判決，同法第301條第1項定有明文。又按事
    實之認定，應憑證據，如未能發現相當證據，或證據不足以
    證明，自不能以推測或擬制之方法以為裁判基礎，最高法院
    40年台上字第86號判例可資參照。而所謂證據，係指足以證
    明被告有犯罪行為之積極證據而言，該項證據須適於為被告
    犯罪之證明者，始得採為斷罪之資料，最高法院69年台上字
    證據，雖不以直接證據為限，間接證據亦包括在內；然而無
    論直接或間接證據，其為訴訟上之證明，須於通常一般之人
    均不致有所懷疑，而得確信其為真實之程度者，始得據為有
    罪之認定，倘其證明尚未達到此一程度，而有合理之懷疑存
    在時，即應為被告無罪判決之諭知（最高法院76年台上字第
    4986號判例意旨參看）。末按檢察官就被告犯罪事實，應負
    舉證責任，並指出證明之方法，刑事訴訟法第161條第1項定
    有明文。而檢察官對被告犯罪事實應負舉證責任，並指出證
    明之方法，係指檢察官除應就被告之犯罪實負提出證據之責
    任外，並應負說服之責任，使法官確信被告犯罪構成事實之
    存在。是以，綜上規定及說明，若刑事案件有以上之情形，
    而檢察官於起訴後，法院於公訴人蒞庭實行公訴，經法院予
    提出證據證明及說服法院之機會，而無法提出足以說服法院
    被告確有起訴之犯罪事實，依據刑事訴訟法所揭諸之「無罪
    推定原則」，自應將疑點利益歸於被告，而為被告無罪之諭
    知。
三、查本件公訴意旨認被告甲○○涉犯上開製造販賣槍彈犯行，
    無非係以證人即同案被告乙○○於偵查、原審之證述，及被
    告有於上開時地為警查扣持有上開工具及零件等為其論據。
    惟訊據上訴人即被告甲○○，矢口否認有改造及販賣上開槍
    、彈予同案被告乙○○之犯行，並辯稱：伊曾與乙○○至東
    帝士買一支玩具槍，不記得是否有附子彈，但伊未將該槍賣
    給乙○○，該槍嗣經鑑定並無殺傷力，業經台南市警察局第
    二分局移送台灣台南地檢署96年度偵字第12738號為不起訴
    處分確定等語。另辯護人之辯護意旨略以:證人即同案被告
    乙○○所為關於扣案槍枝槍管係被告甲○○於96年3月交付
    華元企業社乙○○(與同案被告乙○○同名不同人)改造之證
    詞，乃臆測之詞。且其既證稱於96年7月才知華元企業社可
    以為鐵管鑽孔，卻又稱被告於96年3月將扣案槍枝鐵管送華
    元企業鑽孔後改造賣給伊。且該證人即同案被告乙○○亦有
    為警查獲可用以改造槍枝之工具及零件，其如不供稱係被告
    甲○○所改造，豈不被認定是其自行改造，故其有誣陷被告
    之動機。且該證人就向被告購買槍枝地點之陳述，前後不一
    ，顯有瑕疵。另由證人丙○○之證詞亦可證證人乙○○有誣
    陷被告之情。至扣案被告所持有之金屬管狀物、撞針等物均
    與扣案槍枝無關。且扣案槍枝並未經送鑑定比對，亦無證據
    顯示同案被告乙○○槍擊己○○之槍枝為本件扣案槍枝。不
    能以被告有製作子彈前科，即認被告有製造本案子彈等語。
四、經查:
(一)證人即同案被告乙○○雖迭於偵查及原審證稱: 為警查扣上
    開改造槍彈，均係經被告改造後販賣給伊云云。惟查:
 1、據該證人即同案被告乙○○於台南地檢署96年7月29日偵訊
    中證稱:「警方在我住處查扣的槍身、子彈、彈匣、槍之零
    件等物，是我向小白甲○○買，購買時間是96年4、5月間以
    2 萬元現金【在台南市○○路路邊購買】。...我開槍傷到
    己○○後，我怕彈道比對會被查出來，所以我自己拆解槍管
    後交給甲○○，【我是拿去安南區一家綠繹(筆錄誤載為綠
    意) 旅館交給甲○○】，甲○○有幫我改變槍管內彈道，隔
    2天(96年6月)27或28日就把槍管還我了，我就把槍管放在我
    住處3樓外面。射擊己○○後，甲○○另外有槍枝想要改造
    ，叫我去載他去華元企業社，讓華元企業社老闆幫他把槍管
    鑽通，時間大約距今(9 6年7月29日)兩、三星期，甲○○交
    給華元企業社老闆鐵管3支，（是否知道甲○○如何處理你
    在96年6月26日交給他處理彈道的槍管？）【不知道，甲○○除拿給華元企業社貫通槍管外，還有拿給朋友撞針那裡的
    槍機】。甲○○問我要不要買槍，我回答要，他說總共要兩
    萬元，他就叫我載他去模型店選玩具手槍，【他再交給他朋
    友及華元企業社乙○○去改造】，(問:甲○○是將上開你們
    購得的玩具槍管，交給華元企業社的乙○○貫通？)是，另
    外槍機部分交給甲○○朋友改造。(見該署96年度偵字第
    11316 、11 317號卷，均第17頁至第21頁)；及其於同署96
    年11月27日偵訊中證稱:「槍是甲○○賣我的，在【他家旁
    邊巷子賣給我】2萬元... (問:你對己○○開完槍後，你有
    再把槍管交給甲○○嗎？）有，【我在他家裡交給他】，(
    問:甲○○在何處交還給你？)我忘記了，【我去她家拿的，
    還是他拿到他家外面給我的】，(問:你有跟甲○○在96年7
    月10日中午時分，騎機車到華元企業社請乙○○幫你們打通
    鐵管嗎？）有」等語(見同署96年度偵字第11316卷第54頁)
    。
 2、證人即同案被告乙○○於原審97年10月13日審理期日又證稱
    :「96年7月28日檢方查扣之槍枝係向小白甲○○買的，價格
    二萬元，購買時間96年4、5月間，甲○○將改造好的槍在台
    南市○○路交給我，...(我知道【他將槍管拿去與我同名之
    華元企業社乙○○鑽孔】，槍擊案後我將槍枝拆卸，將槍管
    拿給甲○○，請他幫我改彈道，【我不知道他是拿去華元或
    自己用】。...槍擊案發兩天後即26日，【在綠繹汽車旅館
    將槍管交給甲○○】，【27或28日我去綠繹旅館向他拿(槍
    管)】，【我不曉得他是自己改裝或是拿給華元企業社改裝
    】。之前甲○○有一次要拿三支槍管給華元企業社改裝，甲○○請我騎機車載他去，我才曉得有華元企業社，【這是我
    請甲○○改裝槍管彈道之後的事情】，(被告問:我何時在何
    處拿槍賣給你？)...96年4、5月間在台南市○○路拿給我的
    ，你家就住在安慶國小附近，我就在你家旁邊的一條小巷(
    經核該證人當庭繪製之交易位置圖，及台南縣警察局永康分
    局97年10月27日南縣永警偵字第0970023237號函附現場圖，
    應係指台南市○○街某巷，見原審卷第146、183頁)將二萬
    元交給你」等語(見原審卷第138至144頁)。
 3、關於:(1) 向被告購買槍彈之地點，究係「台南市○○路旁
    」，或是「被告住家旁小巷即台南市○○街某巷內」？（2
    ）該證人槍擊己○○後，將槍管交給被告改彈道及改後取回
    槍管之地點究係在「綠繹汽車旅館」？或在「被告住家」？
    (3)該證人是否知道被告究係將槍管交給何人改造等細節，
    證人乙○○前後證述反覆不一。又其既稱係於槍擊案後之96
    年7月10日與被告一起去華元企業社，請乙○○(與同案被告
    乙○○同名但不同人)改裝三支槍管，才知道有華元企業社
    云云，則其在此之前，焉知上開槍枝係被告拿給華元企業社
    乙○○改造，又焉能於偵查中證稱:被告係將上開槍枝再交
    給他朋友及華元企業社乙○○去改造云云。參以證人即華元
    企業社之乙○○於偵查及原審均一致證稱:只有跟被告甲○○見過一次面(連取貨見過二次面)，做過一次生意，即被告
    於96年7月10日拿三支鐵管讓他鑽孔貫通等語(同前地檢署96
    年度偵字第11316號卷第68頁、見原審卷第232頁)。按該證
    人即華元企業社乙○○既坦承曾為被告貫通三支鐵管之事實
    ，則倘被告在此之前果有拿鐵管請其貫通之實，衡情，其應
    無虛飾以迴護被告之必要，故認其上該證述應堪採信。準此
    ，被告既除於96年7月10日請證人即華元企業社之乙○○貫
    通槍管外，並未曾與該證人即華元企業社乙○○見過面，則
    其在此之前，自無有由被告請證人即華元企業社乙○○改造
    槍管再賣與證人即同案被告乙○○之可能。綜此，足見證人
    即同案被告乙○○上開證述，不僅前後不一，且與證人即華
    元企業社乙○○所述不符，又諸多矛盾，顯有重大瑕疵，自
    不足採。
(二)另證人即同案被告乙○○雖於偵查中證稱，其與被告為相識
    十餘年之朋友，並否認與被告有仇怨吵架而誣陷被告之情 (
    見同前地檢署96年度偵字第11316卷第19、54頁)。惟證人乙○○於事實欄所述時地為警查獲上開槍彈同時，亦經查扣其
    持有挫刀、擦槍通條、鐵刷、尖嘴鉗、磨石、砂布等工具零
    件，有上開物品扣案可稽。則其於偵查中供出所持有槍彈之
    來源為被告，不僅就其持有槍彈罪名或有減刑之利，且可免
    遭追訴製造槍彈之嫌，即不無因而諉罪於被告之虞。況據證
    人戊○○於本院98年8月11日審理期日具結證稱: 「有跟甲○○同囚車出庭過，有聽到他與他朋友說話，我只知道他們
    有講到不高興，但是說什麼話不高興，因為時間太久我也不
    清楚是什麼事情？」等語 (見本院卷1第221頁)；另證人丙○○更於本院同日審理期日具結證稱: 伊有跟乙○○、甲○○一起搭同一台囚車出庭，當時乙○○有跟甲○○交談，甲○○問乙○○說東西不是他賣給他，為何還要咬他 (意指證
    稱他賣槍)？乙○○說他 (甲○○)太太咬他 (意指指證他持
    槍)，要將他們二人咬死，因為雙方都是我朋友，我也不方
    便處理他們事情等語 (見本院卷1第223頁)，足證被告與證
    人即同案被告乙○○確有因本案而生齟齬。且衡諸證人丙○○既稱與被告及證人乙○○均為朋友，不便處理渠等間事之
    語，及證人戊○○曾具狀拒絕出庭作證之情 (見本院卷1第
    172 至177頁)，堪認彼二人應無虛詞迴護被告，而得罪證人
    乙○○之必要，是其證詞應可採信。從而，被告辯護意旨謂
    證人即同案被告乙○○係為卸免罪責而懷怨誣陷，其所證並
    不實在等語，即非無可信。
(三)綜上所述，既然證人即同案被告乙○○證稱所持槍彈為被告
    製造販賣之詞不足採信，已如前述。則上開扣案由證人即同
    案被告乙○○所持有之槍、彈及零件工具等物品，充其量僅
    足證明證人即同案被告乙○○持有上開物品，而不能證明與
    被告相關。另被告為警於95年7月31日，在其住處查扣改造
    手槍、子彈及槍枝零件工具等物，嗣經台南地院以95年度訴
    字第1501號判決持有改造手槍及製造子彈罪名確定在案；另
    被告於96年7月17日，在其住處為警查扣綽號「勁堂」之男
    子託被告寄藏之子彈及槍之零件等物，嗣經台南地院以97年
    度訴字第660號判決持有寄藏槍砲主要零件罪名確定在案等
    情，固有該二案判決附卷可按 (見本院卷2第79至85頁)。又
    被告雖復於96年7月28日下午1時15分許，在其投宿之「綠驛
    汽車旅館603室」內，為警查扣本案之銼刀1支、鋸子1支、
    游標尺1支、小銼刀10支、鋸子刀片6支、夾床1台、鑽頭1支
    、砂紙19張土造金屬撞針2支，螺絲1盒、彈璜2支及複進橫
    桿30支、金屬管狀物3支、金屬柱狀物1支等槍枝零件工具等
    物。惟此均僅能證明被告有持有、寄藏槍枝及製造子彈之前
    科，並或有製造子彈之能力，但不能證明被告有製造本件槍
    彈販予證人即同案被告乙○○之事實。
(四)至被告雖於原審及本院坦承有與證人即同案被告乙○○，至
    台南市原「東帝士百貨」附近之槍枝模型店，以一萬元之價
    格購買玩具手槍一支加以改造之事實，而與證人即同案被告
    乙○○所指被告有與其至上處購買模型槍加以改造之情相符
    。然據被告於本院供稱其與該證人乙○○所購模型槍，業經
    台南市警察局第二分局查扣移送台南地檢署於以96年度偵字
    第12738號為不起訴處分在案 (見本院卷2第76、77頁)。退
    步言，縱被告所言上情，及其辯護意旨稱即同案被告乙○○
    為警查扣之本案槍枝，係同案被告乙○○與丁○○至原「東
    帝士百貨」購買後，攜往被告住處，欲參考被告友人即綽號
    「勁堂」之男子寄放在被告住處之改造槍枝 (被告寄藏該槍
    枝零件之犯行業經台南地院以97年度訴字第660號判決確定)
    ，而由該證人即同案被告乙○○自行改造而成等語 (見原審
    卷第66頁倒數第7至10行)，縱然不實，然除該證人乙○○有
    上開重大瑕疵而不能採信之證詞外，並無任何證據足資證明
    被告與該證人即同案被告乙○○所買之模型槍即該證人即同
    案被告乙○○為警所查扣之上開槍枝。而在無積極證據足資
    證明被告有製造販賣上開槍彈犯行之情形下，自不能僅因被
    告供述或有出入不符及其辯護意旨或有不足採者，即予被告
    有罪之認定。
五、綜上所述，參互印證，本件依公訴人所舉上開事證，仍有諸
    多可疑之處，尚不足以證明被告甲○○確有公訴人所指之上
    述犯行，即尚無法說服本院確信被告有犯罪構成事實之存在
    ，此外，復查無其他積極證據足資證明被告前揭犯行。揆諸
    前揭判例說明，自應將疑點利益歸於被告，而為被告無罪之
    諭知。
六、原審關於被告製造販賣改造手槍及子彈部分，未予詳查，僅
    憑證人即同案被告乙○○有重大瑕疵不能採信之證述，及被
    告有上開持有、寄藏手搶、製造子彈等前科，以及被告辯護
    意旨渾淆無據等由，即就此部分，遽以論罪科刑，容有未洽
    。被告甲○○上訴意旨，否認本件犯罪，為有理由，自應由
    本院將原判決此部分撤銷改為無罪之諭知，以期適法。
據上論斷，應依刑事訴訟法第369條第1項前段、第364條、第301
條第1項、第368條，判決如主文。
本案經檢察官曾銘芳到庭執行職務。
中    華    民    國    98    年    9     月    29    日
                  刑事第六庭    審判長法  官  董武全
                                      法  官  沈揚仁
                                      法  官  賴純慧
以上正本證明與原本無異。
行使偽造特種文書部分不得上訴。
其餘部分檢察官如不服本判決應於收受本判決後十日內向本院提
出上訴書，其未敘述上訴理由者並得於提起上訴後十日內向本院
補提理由書。
                                      書記官  馬愛君
中    華    民    國    98    年    9     月    29    日
附錄本判決論罪科刑法條：
中華民國刑法第212條：
（偽造變造特種文書罪）
偽造、變造護照、旅券、免許證、特許證及關於品行、能力服務
或其他相類之證書、介紹書，足以生損害於公眾或他人者，處1
年以下有期徒刑、拘役或3百元以下罰金。


司法院資訊處製作；財團法人民間司法改革基金會備份。
